【裁判字號】    98,易,1325
【裁判日期】    981230
【裁判案由】    毒品危害防制條例
【裁判全文】
臺灣高雄地方法院刑事判決  98年度易字第1325號
公  訴  人  臺灣高雄地方法院檢察署檢察官
被      告  乙○○
上列被告因毒品危害防制條例案件，經檢察官提起公訴（98年度
毒偵字第4390號），本院判決如下：
    主  文
乙○○持有第一級毒品，累犯，處有期徒刑參月，如易科罰金，
以新臺幣壹仟元折算壹日。扣案第一級毒品海洛因壹包（含包裝
袋壹只，驗餘淨重零點零玖陸公克）沒收銷燬。
    事  實
一、乙○○前因竊盜案件，經本院以96年度易字第1825號判決處
    有期徒刑7 月、4 月，定應執行刑為有期徒刑10月，經臺灣
    高等法院高雄分院以97年度上易字第292 號判決駁回上訴確
    定（下稱第一案）；又因施用毒品案件，經本院以96年度訴
    字第2560號判決處有期徒刑4 月確定（下稱第二案），上開
    第一、二案復經臺灣高等法院高雄分院以97年度聲字第1349
    號裁定定應執行刑為有期徒刑1 年確定，於98年4 月30日有
    期徒刑執行完畢，再接續執行另案毀損罪拘役40日，甫於98
    年6 月10日執行完畢出監。詎仍不知悔改，明知海洛因係毒
    品危害防制條例所列管之第一級毒品，不得非法持有，竟基
    於持有第一級毒品之犯意，於98年6 月10日起至98年6 月30
    日間某日，在不詳處所取得第一級毒品海洛因1 包（驗餘淨
    重0.096 公克）而持有之。嗣於98年6 月30日下午5 時25分
    許，乙○○騎乘車牌號碼CK6-409 號重型機車在高雄縣林園
    鄉○○路與東林東路口闖越紅燈，因形跡可疑而經員警蔡順
    榮、鍾德寬尾隨至高雄縣林園鄉○○○路111 巷11弄38號前
    ，乙○○見狀旋將上開海洛因1 包丟棄逃逸，惟仍遭全程目
    擊乙○○丟棄毒品經過之員警在高雄縣林園鄉○○○路187
    號前攔停，警方並帶同乙○○返回上開丟棄毒品地點扣得海
    洛因1 包（驗餘淨重0.096 公克），因而查獲。
二、案經高雄市政府警察局小港分局報告臺灣高雄地方法院檢察
    署檢察官偵查起訴。
    理  由
壹、程序方面：
一、證人蔡順榮、鍾德寬於偵查中之證述：
    按被告以外之人於審判外之言詞或書面陳述，除法律有規定
    者外，不得作為證據；被告以外之人於偵查中向檢察官所為
    之陳述，除顯有不可信之情況者外，得為證據，刑事訴訟法
    第159 條第1 項、第159 條之1 第2項 分別定有明文。本件
    證人蔡順榮、鍾德寬於偵查中向檢察官所為之證述，業經依
    法具結，且無證據顯示檢察官在偵查時有不法取供之情形或
    有其他顯不可信之情況，揆諸首揭說明，渠等之證述應具有
    證據能力。再被告雖未曾對上開證人行使對質詰問權，惟被
    告於本院審理中已明白表示捨棄傳訊上開證人，並放棄對渠
    等之對質詰問權（見院二卷第24頁），是應認此項證據屬業
    經完足調查之證據，依刑事訴訟法第155 條第2 項之規定，
    得作為本案判斷之依據。
二、又被告以外之人於審判外之陳述，雖不符同法第159 條之1
    至第159 條之4 之規定，但經當事人於審判程序同意作為證
    據，法院審酌該言詞陳述或書面陳述作成時之情況，認為適
    當者，亦得為證據，同法第159 條之5 第1 項定有明文。除
    上開證據外，本判決所引用其餘傳聞證據，均經本院依法踐
    行調查證據程序，當事人於審判程序亦同意作為證據，本院
    審酌證據資料作成時之情況，並無違法不當及證明力明顯過
    低之瑕疵，且無依法應排除其證據能力之情形，認以之作為
    證據應屬適當，故有證據能力。
貳、實體方面：
一、訊據被告乙○○固坦承有於上開時、地騎乘車牌號碼CK6-40
    9 號重型機車闖越紅燈，並在高雄縣林園鄉○○○路187 號
    前為警攔檢等情，惟矢口否認有何持有第一級毒品海洛因之
    犯行，辯稱：伊未在高雄縣林園鄉○○○路187 號前丟棄海
    洛因1 包云云。惟查：
  (一)被告有於98年6 月30日下午5 時25分許，騎乘車牌號碼CK6-
    409 號重型機車在高雄縣林園鄉○○路與東林東路口闖越紅
    燈，因形跡可疑而經員警蔡順榮、鍾德寬尾隨至高雄縣林園
    鄉○○○路111 巷11弄38號前，待至高雄縣林園鄉○○○路
    187 號前始為警攔檢乙情，業據被告所不爭執，且經證人即
    查獲員警蔡順榮、鍾德寬於偵查中結證屬實，並有職務報告
    1份在卷可參，自堪信為真實。
  (二)被告雖以前揭情詞置辯，惟證人蔡順榮於偵查中證稱：查獲
    當天，伊與鍾德寬各騎一輛警用機車，於高雄縣林園鄉○○
    路往南行駛時，發覺被告騎乘機車自東林東往東方向闖越紅
    燈，並回頭察看，因被告形跡可疑，伊與鍾德寬便尾隨被告
    至林園北路之巷子，詎料被告察覺伊等跟蹤後，竟自其左手
    滑落1 包以透明夾鏈袋包裝之白色物品，旋即加速逃逸，伊
    與鍾德寬立即追捕被告，並於逮捕被告後，偕同被告一同前
    往前開丟棄物品地點，始悉該物品為毒品等語，證人鍾德寬
    亦具結證稱：伊有看到1 包以透明夾鏈袋包裝之白色物品自
    被告手上滑落等語，衡諸證人蔡順榮、鍾德寬與被告彼此間
    並無夙怨嫌隙，殊無刻意設詞誣陷被告之必要，是以證人所
    述應可採信，扣案之白色粉末1 包確為被告所持有無訛。又
    上開物品，經送高雄市立凱旋醫院檢驗，檢出含有第一級毒
    品海洛因成分，驗餘淨重0.096 公克，有該醫院出具之濫用
    藥物成品檢驗鑑定書1 紙附卷可佐，可認該物品為第一級毒
    品海洛因。再參以被告前曾因施用第一級毒品海洛因案件，
    經本院以96年度訴字第2560號判決處有期徒刑8 月，減為有
    期徒刑4 月確定，有上開判決書及臺灣高等法院被告前案紀
    錄表1 份存卷可參，從而被告對其持有之白色粉末1 包為海
    洛因乙事，理應知之甚詳，是被告為警查獲前，確持有第一
    級毒品海洛因1 包無誤。又被告始終否認犯行，故僅得認定
    扣案之海洛因係被告於前案執行完畢出監後至查獲前間某日
    ，在不詳處所取得甚明。
  (三)綜上所述，被告持有第一級毒品海洛因事證明確，被告犯行
    洵堪認定。
二、查海洛因係毒品危害防制條例第2 條第2 項第1 款之第一級
    毒品，故核被告乙○○所為，係犯毒品危害防制條例第11條
    第1 項之持有第一級毒品罪。被告有如前述曾受有期徒刑之
    宣告且執行完畢乙節，有臺灣高等法院被告前案紀錄表1份
    在卷可參，被告於有期徒刑執行完畢後，5 年內故意再犯本
    案有期徒刑以上之罪，為累犯，應依刑法第47條第1 項之規
    定加重其刑。爰審酌被告持有屬於違禁物之海洛因，行為實
    屬不當，惟念其持有海洛因毒品數量甚微，並考量本案犯罪
    情節、被告之智識及教育程度一切情狀，認檢察官求處有期
    徒刑3 月，尚屬允當，因而量處如主文所示之刑，並諭知如
    主文所示之易科罰金折算標準。又扣案之白色粉末1 包，為
    第一級毒品，已如前述，應依毒品危害防制條例第18條第1
    項前段之規定，沒收銷燬。另裝置上開毒品之包裝袋，因與
    毒品難以析離，且無析離之實益與必要，自應視同毒品，併
    予宣告沒收銷燬。至送鑑耗損之部分，既已滅失，自無庸宣
    告沒收銷燬，附此敘明。
據上論斷，應依刑事訴訟法第299 條第1 項前段，毒品危害防制
條例第11條第1 項、第18條第1 項前段，刑法第11條、第47條第
1項、第41條第1 項前段，判決如主文。
本案經檢察官甲○○到庭執行職務。
中    華    民    國    98    年    12    月    30    日
                刑事第十五庭  審判長法  官  莊珮君
                                    法  官  楊國煜
                                    法  官  吳佳樺
以上正本證明與原本無異。
如不服本判決應於收受送達後10日內向本院提出上訴書狀，並應
敘述具體理由；如未敘述上訴理由者，應於上訴期間屆滿後20日
內向本院補提理由書（均須按他造當事人之人數附繕本）「切勿
逕送上級法院」。
中    華    民    國    98    年    12    月    30    日
                                    書記官  廖佳玲
毒品危害防制條例第11條
持有第一級毒品者，處3 年以下有期徒刑、拘役或新臺幣5 萬元
以下罰金。
持有第二級毒品者，處 2 年以下有期徒刑、拘役或新臺幣 3 萬
元以下罰金。
持有專供製造或施用第一、二級毒品之器具者，處1 年以下有期
徒刑、拘役或新臺幣1 萬元以下罰金。
持有毒品達一定數量者，加重其刑至二分之一，其標準由行政院
定之。

司法院資訊處製作；財團法人民間司法改革基金會備份。
